# 请教陈版-处置生物性资产是否应该计入非经常损益？

提问人：顾得奶特 时间：2017-07-10 16:49:47
某乳业公司未审报表每年均有 2000 万左右的营业外支出。公司的解释是主要是对产奶质量低的奶牛进行淘汰，每年淘汰率约25%，符合行业水平（行业年平均奶牛淘汰率为27%左右），具体处理是将产奶率低的奶牛低价卖出。差额计入营业外支出。
请教陈版及各位大神，上述事项由于是每年发生，金额重大且稳定，是否应该比照处置固定资产，计入非经常损益？ 另外，会计处理上计入营业外支出是否合适呢？

回答人：chenyiwei
如果每年因为淘汰产奶率低的奶牛导致大额营业外支出，而其金额是可以事先合理估计的，则是否表明对生产性生物资产的折旧率定得过低？是否应当通过提高折旧率或加速折旧的方法，将生产性生物资产的成本尽可能摊入牛奶的生产成本中，而不是每年确认大额的营业外支出？